【裁判字號】    95,交上易,676
【裁判日期】    951214
【裁判案由】    過失傷害
【裁判全文】
臺灣高等法院臺南分院刑事判決       95年度交上易字第676號
上  訴  人  臺灣臺南地方法院檢察署檢察官
被      告  甲○○
上列上訴人因過失傷害案件，不服臺灣臺南地方法院九十五年度
交簡上字第一四七號中華民國九十五年九月二十八日第一審判決
（起訴案號：臺灣臺南地方法院檢察署九十五年度調偵字第四六
二號），提起上訴，本院判決如下：
    主  文
原判決撤銷，發回臺灣臺南地方法院。
    理  由
一、本件原判決以檢察官聲請簡易判決處刑書所載：被告甲○○
    於民國九十四年八月十七日上午二時三十分許，駕駛車牌號
    碼8R—0693號自用小客車，沿台南縣永康市○○路由西向東
    方向行駛，行經該路段與正強路之設有閃光紅燈之交岔路口
    時，本應注意汽車行駛時，駕駛人應注意車前狀況，並隨時
    採取必要之安全措施，且車輛行經閃光紅燈號誌之交岔路口
    時，應減速接近，先停止於交岔路口前，讓幹道車優先通行
    後認為安全時，方得續行，而依當時為天候晴、夜間有照明
    、路面乾燥無缺陷、無障礙物、視距良好之情形，並無不能
    注意之情事，竟疏於注意而貿然行駛，適其右方有乙○○酒
    後騎乘車牌號碼ＯＳＩ—五九二號重型機車，沿正強路由南
    往北方向行駛，亦至該交岔路口，二車遂發生碰撞，乙○○
    因而受有頭部外傷、顏面撕裂傷、右腳第一腳趾挫傷之傷害
    ，因認被告係觸犯刑法第二百八十四條第二項之罪，依同法
    第二百八十七條之規定，須告訴乃論，故非無見。
二、惟按告訴乃論之罪，其告訴應自得為告訴之人知悉犯人之時
    起，於六個月內為之；告訴乃論之罪，已逾告訴期間者，始
    得諭知不受理之判決，此觀刑事訴訟法第二百三十七條第一
    項、第三百零三條第三款規定自明。
三、查本件告訴人乙○○雖於九十四年八月十七日警詢時，及九
    十四年十月二十日檢察官訊問時，均明確表示不對被告提出
    過失傷害告訴，有各該筆錄可按（見警卷第10頁、九十四年
    度核交字第一一二九號偵卷第05頁），惟其嗣已於本件車禍
    後六個月內之「九十五年二月七日」具狀向臺灣台南地方法
    院檢察署檢察官對被告提出過失傷害之告訴，此有告訴人當
    日所書之追加告訴狀一件在卷可稽（見九十五年度他字第一
    四二０號偵卷第3、4頁）。而該署檢察官雖曾於九十五年三
    月十六日訊問時，針對是否追究被告過失傷害刑責一節再度
    訊問告訴人，然該訊問應僅係確認告訴人提出過失傷害告訴
    之意，告訴人並非斯時始對被告提出告訴甚明。乃原判決竟
    認告訴人係於九十五年三月十六日始提出告訴，進而認其告
    訴已逾六個月之告訴期間，並以原第一審簡易判決未審酌上
    情，而為實體判決為違法，將原第一審簡易判決撤銷，自為
    第一審判決，即有違誤。
四、本件檢察官上訴意旨指摘原審諭知不受理判決違法，請求將
    原判決撤銷，為有理由，爰不經言詞辯論，逕由本院將原判
    決撤銷，發回原審法院。
據上論結，應依刑事訴訟法第三百六十九條、第三百七十二條，
判決如主文。
中    華    民    國    95    年    12    月    14    日
                  刑事第六庭    審判長法  官  蔡崇義
                                      法  官  曾文欣
                                      法  官  杭起鶴
以上正本證明與原本無異。
不得上訴。
                                      書記官  魏安里
中    華    民    國    95    年    12    月    15    日


司法院資訊處製作；財團法人民間司法改革基金會備份。
